臺灣新北地方法院刑事裁定
111年度矚訴字第1號
聲  請  人
即  被  告  林秉樞



選任辯護人  陳頂新律師
            劉繼蔚律師
            黃國城律師
上列聲請人即被告因傷害等案件，聲請具保停止羈押，本院裁定
如下：
    主  文
丁○○提出新臺幣捌拾萬元之保證金後，准予停止羈押，並限制住
居在臺中市○區○○路0段00號5樓之3，及自丁○○或第三人為丁○○提
出保證金而停止羈押之日起限制出境、出海捌月，且應遵守如附
表所示之事項。 
    理  由
一、聲請意旨詳如附件。
二、按被告及得為其輔佐人之人或辯護人，得隨時具保，向法院
    聲請停止羈押，刑事訴訟法第110條第1項著有明文。又許可
    停止羈押之聲請者，應命提出保證書，並指定相當之保證金
    額；指定之保證金額，如聲請人願繳納或許由第三人繳納者
    ，免提出保證書；許可停止羈押之聲請者，得限制被告之住
    居，刑事訴訟法第111條第1項、第3項、第5項復有明定。又
    按被告經法官訊問後，雖有第101條第1項或第101條之1第1
    項各款所定情形之一而無羈押之必要者，得逕命具保、責付
    或限制住居。再按法院許可停止羈押時，經審酌人權保障及
    公共利益之均衡維護，認有必要者，得定相當期間，命被告
    應遵守下列事項：㈠定期向法院、檢察官或指定之機關報到
    。㈡不得對被害人、證人、鑑定人、辦理本案偵查、審判之
    公務員或其配偶、直系血親、三親等內之旁系血親、二親等
    內之姻親、家長、家屬之身體或財產實施危害、恐嚇、騷擾
    、接觸、跟蹤之行為。刑事訴訟法第101條之2前段定、第11
    6條之2第1項第1、2款定有明文。法院依據上開刑事訴訟法
    第116條之2規定命被告定期至警察機關報到，以替代原羈押
    手段，至於是否解除、變更該替代原羈押手段之處分，屬事
    實審法院依職權裁量之事項，應由法院斟酌訴訟進行程度及
    其他一切情事而為認定。末按，被告犯罪嫌疑重大，而有下
    列各款情形之一者，必要時檢察官或法官得逕行限制出境、
    出海。但所犯係最重本刑為拘役或專科罰金之案件，不得逕
    行限制之：一、無一定之住、居所者。二、有相當理由足認
    有逃亡之虞者。三、有相當理由足認有湮滅、偽造、變造證
    據或勾串共犯或證人之虞者。審判中限制出境、出海每次不
    得逾八月，犯最重本刑為有期徒刑十年以下之罪者，累計不
    得逾五年；其餘之罪，累計不得逾十年。刑事訴訟法第93條
    之2第1項及第93條之3第2項後段定有明文。
三、經查，被告丁○○因傷害等案件，經本院於民國111年1月27日
    訊問後，以被告未坦承全部犯行，經參酌卷內事證，認被告
    犯罪嫌疑重大，有事實足認為有勾串共犯或證人之虞，且有
    反覆實施強制罪及恐嚇危害安全罪之虞，認有羈押之必要，
    爰依刑事訴訟法第101條第1項第2款、第101條之1第1項第4
    款之規定，於同年1月27日裁定執行羈押，並禁止接見通信
    及受授物件在案；嗣本院認為被告羈押原因仍然存在，且有
    繼續羈押之必要，分別於同年4月27日起延長羈押2月，並禁
    止接見、通信及受授物件（但不禁止授受藥物、金錢或生活
    必需用品），於同年6月27日起延長羈押2月，並禁止接見、
    通信，然解除禁止受授物件之限制。嗣本院於同年7月1日、
    7月8日訊問被告後，認其涉犯傷害等罪嫌重大，經本院審酌
    卷內事證後，雖認上開羈押原因尚未消滅，惟考量本案業於
    同年7月1日對證人甲 、丙○、乙○（真實姓名年籍詳卷）交
    互詰問完畢，且相關證物復俱經扣案之訴訟進行程度，參以
    被告涉案情節、資力、家庭生活狀況等情，權衡擔保被告逃
    匿之可能性，暨保全被告、確保後續刑事訴訟程序等落實國
    家刑罰權之公益後，准予被告於提出80萬元之保證金後停止
    羈押；又為免被告於交保後潛逃藏匿，致妨礙刑事司法權之
    行使，暨審酌人權保障及公共利益之均衡維護，採取保全被
    告接受執行之強制處分手段，自屬必要，故併予以限制住居
    在其居所地址即臺中市○區○○路0段00號5樓之3，及自停止羈
    押之日起限制出境、出海8月；又因本案尚在審理中，為確
    保日後審理及執行程序之順利進行，為避免被告於准予具保
    後，有干擾證人之舉止，且依辯護人為被告聲請停止羈押後
    被告應遵守事項（詳如附件)，依刑事訴訟法第116 條之2第
    1項規定，命被告遵守如附表所示之事項。至被告如主動接
    觸任何媒體並接受任何形式之採訪，將依其內容認定是否對
    證人等之身體或財產實施危害、恐嚇、騷擾行為，併此敘明
    。
四、依刑事訴訟法第110條第1 項、第93條之6、第111 條第1 項
    、第5 項、第116 條之2 第1 項第1款、第2款、第121 條第
    1 項，裁定如主文。　　
中　　華　　民　　國　　111 　年　　7 　　月　　15　　日
                  刑事第十庭    審判長法  官  謝梨敏

                                      法  官  黃秀敏

                                      法  官  謝茵絜
上列正本證明與原本無異。
如不服本裁定，應於裁定送達後五日內敘明抗告理由，向本院提
出抗告狀。
                                      書記官  王昱平　　　　　　 　　　　　　　　　　　　　
中　　華　　民　　國　　111 　年　　7 　　月　　15　　日
附表：被告應遵守事項
編號 應遵守事項 1. 應自停止羈押時起，每日向臺中市政府警察局第一分局民權派出所報到。 2. 不得對證人甲 、丙○、乙○之身體或財產實施危害、恐嚇、騷擾、接觸、跟蹤之行為。 
附件：被告111年7月8日具保停止羈押聲請狀